【裁判字號】    89,抗,338
【裁判日期】    890606
【裁判案由】    聲請押
【裁判全文】
臺灣高等法院臺南分院刑事裁定                八十九年度抗字第三三八號    Ｇ
      抗  告  人  甲  ○  ○
右列抗告人因聲請羈押案件，不服臺灣臺南地方法院中華民國八十九年六月六日所為
羈押裁定（八十九年度聲羈字第一七一號）提起抗告，本院裁定如左：
      主      文
抗告駁回。
      理      由
一、本件抗告意旨略以：抗告人於八十九年六月五日經臺灣臺南地方法院檢察署，以
    涉嫌違反貪污治罪條例第四條第三款工程舞弊及同條例第六條第四款圖利罪嫌，
    聲請臺灣臺南地方法院裁定准予羈押在案。惟臺灣臺南地方法院裁定係認抗告人
    有湮滅、偽造、變造證據或勾串共犯或證人之虞而准予羈押。然本案由臺灣臺南
    地方法院檢察署偵辦迄今，已達半年有餘，期間搜索涉案人士公司不下十次，有
    關證物均已由檢察官扣押；同案涉案人亦經一再傳喚，反覆訊問多次，已無所謂
    有湮滅、偽造、變造證據或勾串共犯或證人之可能，爰出提抗告云云。
二、按被告經法官訊問後，認為犯罪嫌疑重大，而有左列情形之一，非予羈押，顯難
    進行審判者，得羈押之：(一)逃亡或有事實足認有逃亡之虞。(二)有事實足認有湮滅
    、偽造、變造證據或勾串共犯或證人之虞者。(三)所犯為死刑、無期徒刑或最輕本
    刑為五年以上有期徒刑之罪者，此刑事訴訟法第一百零一條第一項定有明文，是
    被告經訊問後，只要有事實足認被告有逃亡、勾串證人、共犯或偽造、湮滅證據
    之虞，非予羈押顯難進行審判而有羈押之必要者，法院即得予以羈押。又按羈押
    之目的除在保全證據使審判得以順利進行外，亦在保全刑罰之執行。故被告是否
    有羈押之必要，應考慮羈押之目的，由法院按照訴訟進行之程度，及其他一切情
    事，斟酌認定之，最高法院二十九年抗字第五七號判例可資參照。
三、查抗告人所犯違反貪污治罪條例第四條第三款工程舞弊及同條例第六條第四款圖
    利罪，所犯最重本刑分別為無期徒刑及五年以上有期徒刑之罪，經原審審理法官
    訊問後，認為抗告人犯罪嫌疑重大，並有事實足認有勾串共犯之虞，有刑事訴訟
    法第一百零一條第二款、第三款所列之羈押事由，非予羈押，顯難進行審判，而
    命羈押並禁止接見、通信。原審法院所為羈押並禁止接見、通信，既經原審詳為
    斟酌上開情事，認被告非予羈押，難以確保日後審判之順利進行與刑罰之執行，
    有羈押必要，而裁定准予羈押，於法自屬有據。
四、再本件抗告人對原裁定提起抗告，係以原審羈押不當為理由。惟抗告人於羈押期
    間將屆滿前，檢察官以偵查尚未終結，聲請原審法院裁定延長羈押，經原審法院
    於八十九年八月二日裁定自中華民國八十九年八月六日起延長羈押二月，該裁定
    因臺灣臺南看守所疏忽未予送達，而依法視為撤銷羈押，並將抗告人釋放在案，
    有原審法院裁定、送達證書、審理單及臺灣臺南看守所通知書影本在卷可按，本
    件抗告人既依其他原因撤銷羈押，本件抗告顯無理由，應予駁回。
據上論斷，應依刑事訴訟法第四百十二條，裁定如主文。
中    華    民    國      八十九      年      九      月      十九      日
  臺灣高等法院臺南分院刑事第五庭
                                      審判長法官  茆    臺    雲
                                            法官  曾    平    杉
                                            法官  李    文    福
右正本證明與原本無異。
不得再抗告。
                                      法院書記官  李    良    倩
中    華    民    國      八十九      年      九      月      二十      日


司法院資訊處製作；財團法人民間司法改革基金會備份。
